【裁判字號】    97,審抗,199
【裁判日期】    971211
【裁判案由】    本票裁定
【裁判全文】
臺灣臺北地方法院民事裁定             97年度審抗字第199號
    抗  告  人  慶豐環宇股份有限公司
                豐達貿易股份有限公司
    兼上列二人          設同上.
    法定代理人  乙○○  住台北市○○路○段7巷2號
    抗  告  人  慶展投資股份有限公司
                        設台北市○○○路○段180號13樓
                展業投資股份有限公司
                        設同上.
                大豐投資股份有限公司
                        設同.
    兼上列三人
    法定代理人  丙○○  住同上.
    抗  告  人  丁○○  住同上.
    相  對  人  中華票券金融股份有限公司
                        設台北市○○○路○段14號
    法定代理人  甲○○  住同上.
上列當事人間本票裁定事件，抗告人對於中華民國97年11月12
日本院97年度票字第37886號裁定，提起抗告，本院裁定如下：
    主  文
抗告駁回。
抗告程序費用新台幣壹仟元由抗告人連帶負擔。
    理  由
一、按執票人向本票發票人行使追索權時，得聲請法院裁定後強
    制執行，票據法第123 條定有明文。又本票執票人，依票據
    法第123 條規定，聲請法院裁定許可對發票人強制執行，性
    質上係屬非訟事件，此項聲請之裁定及抗告法院之裁定，僅
    依非訟事件程序以審查強制執行許可與否，並無確定實體上
    法律關係存否之效力，如發票人就票據債務之存否有爭執時
    ，應由發票人另提起確認之訴，以資解決，最高法院57年台
    抗字第76號著有判例可資參照。
二、本件相對人主張：伊執有抗告人於民國96 年8月31日共同簽
    發面額新台幣（下同）2740萬元，付款地在台北市○○○路
    ○段180號13樓，利息按年息11％計算，免除作成拒絕證書，
    到期日97年10月27日之本票乙紙（下稱系爭本票）。詎屆期
    提示未獲付款，為此依票據法第123 條規定聲請裁定就上開
    金額及自提示日起算約定利息許可強制執行等情。
三、抗告意旨雖稱：伊與44家債權金融機構依「中華民國銀行公
    會會員自律性債權債務協商及制約機制」達成債務協商，相
    對人卻持系爭本票聲請強制執行，顯違反上開協議，同時損
    及其他43家金融機構，以致伊無從遵辦，為此提起抗告云云
    。經查，本件相對人上開主張，業據其提出系爭本票為證（
    見原裁定卷第6 頁），原裁定予以准許，形式上審查即無不
    合。縱抗告人所稱屬實，亦係實體法上之爭執，並非非訟程
    序所得加以審究。從而，抗告意旨指摘原裁定不當，聲明廢
    棄，委無理由，應予駁回。
四、據上論結，本件抗告為無理由。依非訟事件法第46條、第21
    條第2項、第24條第1項，民事訴訟法第449條第1項、第85條
    第2項，爰裁定如主文。
中    華    民    國    97    年    12    月    11    日
                        民事第六庭審判長法官  劉坤典
                                        法官  林麗真
                                        法官  傅中樂
以上正本係照原本作成。
如不服本裁定，僅得於收受本裁定正本送達後10日內，以適用法
規顯有錯誤為理由，向本院提出再抗告狀（須附繕本一份及繳納
再抗告裁判費新台幣1,000元），經本院許可後始可再抗告。
中    華    民    國    97    年    12    月    11    日
                                      書記官  王文心


司法院資訊處製作；財團法人民間司法改革基金會備份。
